【裁判字號】    97,交聲,975
【裁判日期】    970818
【裁判案由】    聲明異議
【裁判全文】
臺灣彰化地方法院交通事件裁定
移送機關即
原處分機關  交通部公路總局台中區監理所彰化監理站
異  議  人
即受處分人  許竹旺即竹旺土木包工業
上列受處分人因違反道路交通管理處罰條例案件，對於交通部公
路總局臺中區監理所彰化監理站中華民國97年2月15日所為之處
分（原處分案號：彰監四字第裁64-I00000000號、64-I00000000
號）聲明異議，本院裁定如下：
    主      文
異議均駁回。
    理      由
一、按受處分人，不服道路交通管理處罰條例第8條主管機關所
    為之處罰，得於接到裁決書之翌日起20日內，向管轄地方法
    院聲明異議；又依上開規定聲明異議之期間，自裁決送達之
    翌日起算，並得依法扣除在途期間及聲請回復原狀；另法院
    交通法庭認聲明異議不合法律上之程式或其異議權已喪失者
    ，應以裁定駁回之。第按，處理違反道路交通管理事件，有
    關文書送達之程序，依行政程序法之規定。又送達，於應受
    送達人之住居所、事務所或營業所為之。於應送達處所不獲
    會晤應受送達人時，得將文書付與有辨別事理能力之同居人
    、受僱人或應送達處所之接收郵件人員，道路交通管理處罰
    條例第87條第1項、道路交通案件處理辦法第12條、第18條
    、行政程序法第72條第1項、第73條分別定有明文。
二、聲明異議意旨略以：異議人即受處分人許竹旺即竹旺土木包
    工業，其謂：前開違規車輛即車號TE－515 號自用大貨車之
    所有權，已無條件讓與第三人黃富隆，並由其代為辦理車籍
    註銷登記，至於第三人周錫芬為何違規駕駛，其更是無從知
    悉，惟表示其車籍資料既已註銷，又所有權亦已移轉第三人
    ，何以仍遭交通違規之裁罰？其並非有意遲誤法定期間，實
    因裁罰程序有瑕疵云云，爰依法聲明異議等語。
三、經查：
（一）原處分機關係以異議人分別違反道路交通管理處罰條例第
      12條第1 項第8 款與第21之1 條第1 項第3 款暨違反強制
      汽車責任保險裁罰，3 次罰鍰各為新臺幣10,800元、新臺
      幣80,000與新臺幣15,000元，前二項之罰鍰均限於97年3
      月16日前繳納，逾期不繳納，則加倍罰鍰，再逾期仍不繳
      納，依法移送強制執行。
（二）本件受處分人之戶籍登記地址係「彰化縣溪湖鎮地○路20
      6 號」，此有遷徙紀錄資料查詢結果及個人基本資料查詢
      結果各1 紙附卷可據，原處分機關就受處分人上開違規事
      件，分別於97年2 月21日，以彰監四字第裁64-I00000000
      號、64-I00 000000 號裁決書，經交由郵政機關向受處分
      人位於「彰化縣溪湖鎮地○路206 號」之住所地為送達無
      誤，然因未獲會晤應受送達人本人，亦無受領文書之同居
      人、受僱人或應受送達處分接收郵件人員，已將該送達文
      書寄存於溪湖郵局招領，並均作送達通知書2 份，1 份黏
      貼於應受送達人住居所門首，1 份置於於該受送達處所信
      箱或其他適當位置，以為送達，此有原處分機關之送達證
      書影本各1 份（共2 份）在卷可憑。
（三）又送達地址即彰化縣溪湖鎮地○路206 號住所，確為送達
      時異議人之住所，有法務部戶役政連結作業系統之個人戶
      籍及遷徙紀錄資料各1 份附卷可查，並觀諸異議狀記載將
      戶籍係設於上開彰化縣溪湖鎮地○路206 號及異議狀中陳
      明「裁決書係溪湖郵局以信件招領方式，通知小女許美月
      至郵局代為領取」等語至明，則若異議人之地址有所變動
      ，依法即應為變動登記，故原處分機關依上揭地址為送達
      ，並無違誤，堪認本件裁決書業已符合行政程序法第74條
      規定為寄存送達，縱令抗告人並未前往領取該通知書，仍
      自寄存之日起發生送達之效力。
（四）另異議人戶籍係住於彰化縣溪湖鎮，與原處分機關及原審
      法院（分別位於彰化縣花壇鄉及彰化縣員林鎮）非在同一
      鄉鎮市○○○道路交通案件處理辦法第12條、法院訴訟當
      事人在途期間標準第4 條、第2 條規定，其在途期間為2
      日。是異議人倘對上開處分不服，依前揭規定，自應於各
      該裁決書合法送達之翌日即均於97年2 月21日起算20日，
      並均扣除在途期間2 日。惟異議人遲至97年7 月1 日始行
      具狀聲明異議，此有交通部公路總局臺中區監理所彰化監
      理站所蓋收文章可稽，其異議顯均已逾前開20日之法定期
      間，且無從命其補正，自均應予以駁回。
四、綜上所述，異議人提起本次2 件異議均已逾法定不變期間，
    應認其聲明異議不合法律上之程式，自應均予駁回。另異議
    人辯稱：其前揭車牌號碼TE－515 號自用大貨車，車籍資料
    既已註銷，又所有權亦已移轉第三人黃富隆，若有爭議，當
    另尋訴訟途徑以玆救濟，附此敘明。
據上論斷，應依道路交通案件處理辦法第18條第1項，裁定如主
文。
中    華    民    國    97    年    8     月    18    日
                      交通法庭        法  官  周淡怡
以上正本證明與原本無異。
如不服本裁定，應於裁定送達後五日內向本院提出抗告狀 (須附
抗告狀繕本)。
中    華    民    國    97    年    8     月    18    日
                                      書記官  劉玫金


司法院資訊處製作；財團法人民間司法改革基金會備份。
